【裁判字號】    94,訴,3656
【裁判日期】    950420
【裁判案由】    毒品危害防制條例
【裁判全文】
臺灣高雄地方法院刑事判決              94年度訴字第3656號
公  訴  人  臺灣高雄地方法院檢察署檢察官
被      告  乙○○
                    另案於臺灣高雄監獄執行中
上列被告因毒品危害防制條例案件，經檢察官提起公訴（94年度
毒偵字第7259號）及移送併辦（94年度毒偵字第8091號、95年度
毒偵字第680 號），本院改依簡式審判程序審理，判決如下：
    主  文
乙○○連續施用第一級毒品，累犯，處有期徒刑玖月，扣案之第
一級毒品海洛因參包（驗後淨重共計零點貳柒公克，空包裝重共
計零點肆柒公克）沒收銷燬之。
    事  實
一、乙○○前因賭博案件，經本院以90年度易字第3012號判決，
    判處有期徒刑6 月確定，於民國90年12月26日易科罰金執行
    完畢。又因施用毒品案件，經本院以92年度毒聲字第6422號
    裁定送觀察、勒戒後，認有繼續施用毒品傾向，而由本院以
    92年度毒聲字第7139號裁定令入戒治處所施以強制戒治，於
    93年7 月30日強制戒治執行完畢而釋放。詎其仍不知戒絕毒
    癮，明知海洛因業經公告列為毒品危害防制條例第2 條第2
    項第1 款之第一級毒品，不得非法持有、施用，猶於前開強
    制戒治執行完畢釋放後5 年內，基於施用第一級毒品海洛因
    之概括犯意，自94年8 月17日下午5 時許起，至95年1 月3
    日下午1 時45分許回溯24小時內之某時點止，在高雄縣鳳山
    市○○路上之「家樂福」購物中心廁所內及青年路上某公園
    廁所內，以將第一級毒品海洛因加水置於針筒內注射手臂血
    管之方式，連續施用第一級毒品海洛因多次。嗣於94年8 月
    18日下午2 時許，其行經高雄縣大寮鄉○○路，因形跡可疑
    為警攔查，扣獲預備供其施用之第一級毒品海洛因2 包（驗
    後淨重合計0.20公克，空包裝重合計0.30公克）；復於94年
    9 月9 日上午11時55分許，其因另案為警查獲，於警詢中經
    其同意後，採集其尿液送檢；另於95年1 月3 日中午12時40
    分許，其行經高雄縣大寮鄉○○路130 號前，因交通違規為
    警攔查，並扣獲預備供其施用之第一級毒品海洛因1 包（驗
    後淨重0.07公克，空包裝重0.17公克），因而知悉上情。
二、案經高雄市政府警察局苓雅分局、新興分局移送臺灣高雄地
    方法院檢察署檢察官偵查起訴及移送併辦。
    理  由
一、按本件被告乙○○所犯係死刑、無期徒刑、最輕本刑為3 年
    以上有期徒刑以外之罪，其於準備程序就前揭被訴事實為有
    罪之陳述，經受命法官告知簡式審判程序之旨，並聽取其與
    公訴人意見後，本院認無不得或不宜改依簡式審判程序進行
    之處，爰依刑事訴訟法第273 條之1 第1 項、第284 條之1
    ，裁定本件由受命法官獨任進行簡式審判程序，合先敘明。
二、前揭犯罪事實，業據被告於本院審理中坦承不諱，且其前開
    3 次為警查獲後，採集尿液送檢之檢驗結果，均呈施用第一
    級毒品海洛因後所會產生之嗎啡陽性反應，有高雄市立凱旋
    醫院94年8 月29日第A00000000 號、94年9 月19日第A00000
    000 號、95年1 月16日第A00000000 號濫用藥物尿液檢驗報
    告在卷可稽，而扣案之3 包物品，經法務部調查局鑑驗結果
    ，確係第一級毒品海洛因2 包（驗後淨重合計0.20公克，空
    包裝重合計0.30公克）、1 包（驗後淨重0.07公克，空包裝
    重0.17克），有該局94年12月21日調科壹字第220021693 號
    、95年3 月28日調科壹字第220022728 號鑑定通知書附卷可
    佐，則被告前開自白顯與事實相符，堪以採信。而被告前因
    施用毒品案件，經本院以92年度毒聲字第6422號裁定送觀察
    、勒戒後，認有繼續施用毒品傾向，而由本院以92年度毒聲
    字第7139號裁定令入戒治處所施以強制戒治，於93年7 月30
    日強制戒治執行完畢而釋放等情，有臺灣高雄地方法院檢察
    署刑案資料查註紀錄表及臺灣高等法院被告前案紀錄表在卷
    可憑。綜上所述，被告於強制戒治執行完畢釋放後，5 年內
    再犯施用第一級毒品海洛因之犯行至明，本件事證明確，被
    告犯行堪以認定。
三、按海洛因係毒品危害防制條例第2 條第2 項第1 款所稱之第
    一級毒品，故核被告所為，係犯該條例第10條第1 項之施用
    第一級毒品罪。被告持有第一級毒品海洛因後，進而施用，
    其持有之低度行為應為施用之高度行為所吸收，不另論罪。
    被告先後多次施用第一級毒品海洛因犯行，時間緊接，犯罪
    構成要件相同，顯係基於概括犯意為之，應依連續犯之規定
    論以一罪，並加重其刑。併辦部分（即被告於94年9 月9 日
    下午5 時許回溯24小時內之某時點，及於95年1 月3 日下午
    1 時45分許回溯24小時內之某時點，分別施用第一級毒品海
    洛因之犯行）既與起訴部分有連續犯之裁判上一罪關係，自
    為起訴效力所及，本院得併予審理，附此敘明。被告有如犯
    罪事實欄所載之上揭前科紀錄，有前開臺灣高等法院被告前
    案紀錄表及臺灣高雄地方法院檢察署被告之刑案資料查註紀
    錄表在卷可稽，其受有期徒刑執行完畢，5 年內再犯本件最
    重本刑為有期徒刑以上之罪，為累犯，應依刑法第47條規定
    加重其刑，並遞加重之。爰審酌被告經強制戒治後，尚未能
    戒絕毒癮，足證前開保安處分措施實難矯治其惡性，惟念及
    其犯後坦承罪行，態度良好，而所犯係為自戕行為，尚未對
    他人造成實害等一切情狀，量處如主文所示之刑，以資懲儆
    。扣案之毒品確為第一級毒品海洛因之事實，業如前述，而
    因法務部調查局一般係以傾倒之方式，將包裝袋內之第一級
    毒品海洛因倒出而與包裝袋分離而稱重，必要時，輔以刮杓
    刮取袋內粉末，然無論依何種方式分離，包裝袋內均有極微
    量之第一級毒品海洛因殘留，業經法務部調查局以93年3 月
    19日調科壹字第09300113060 號函釋在案，此為本院職務上
    已知之事實，足認前開空包裝袋，其內含有極微量第一級毒
    品海洛因殘留而無法析離，應整體視為查獲之第一級毒品海
    洛因，依毒品危害防制條例第18條第1 項前段之規定，諭知
    沒收銷燬之；至於鑑識耗損之第一級毒品海洛因，既已滅失
    ，爰不再行諭知沒收銷燬，併此敘明。
據上論斷，應依刑事訴訟法第273 條之1 第1 項、第284 條之1
、第299 條第1 項前段，毒品危害防制條例第10條第1 項、第18
條第1 項前段，刑法第11條、第56條、第47條，判決如主文。
本案經檢察官甲○○到庭執行職務。
中    華    民    國    95    年    4     月    20    日
                  刑事第五庭    法  官 陳君杰
以上正本證明與原本無異。
如不服本判決，應於判決送達後10日內，向本院提出上訴狀。
中    華    民    國    95    年    4     月    20    日
                                書記官 陳昱良
附錄本判決論罪科刑法條全文：
毒品危害防制條例第10條第1 項
施用第一級毒品者，處6 月以上5 年以下有期徒刑。


司法院資訊處製作；財團法人民間司法改革基金會備份。
